臺灣新竹地方法院刑事判決
110年度竹簡字第65號
聲  請  人  臺灣新竹地方檢察署檢察官
被      告  王珮琪



上列被告因妨礙名譽案件，經檢察官提起公訴（109年度偵字第7
438號），因被告於本院準備程序中自白犯罪，公訴檢察官聲請
改依簡易程序，本院認為宜以簡易判決處刑，爰不經通常審判程
序，逕以簡易判決處刑如下：
    主  文
王珮琪犯公然侮辱罪，處罰金新臺幣貳仟元，如易服勞役，以新
臺幣壹仟元折算壹日。 
    事實及理由
一、本件犯罪事實及證據，證據部分應補充「被告於本院準備程
    序時之自白」外，均引用檢察官起訴書之記載（如附件）。
二、論罪科刑：
（一）核被告王珮琪所為，係犯刑法第309 條第1 項之公然侮辱
      罪。又被告行為後，刑法第309 條業於108 年12月25日修
      正公布，並於同年月27日生效施行，因上開法條於72年6
      月26日後均未修正，故於94年1 月7 日刑法修正施行後，
      所定罰金之貨幣單位為新臺幣，且其罰金數額依刑法施行
      法第1 條之1 第2 項前段規定提高為30倍，本次修法將上
      開條文之罰金數額調整換算後予以明定，尚無新舊法比較
      之問題，自應逕適用修正後之刑法，合先敘明。
（二）爰以行為人之責任為基礎，審酌被告與告訴人係鄰居關係
      ，因居住所生噪音糾紛固令人困擾，然被告係一具有相當
      智識程度之成年人，本應思循理性方式解決紛爭，竟於前
      揭時地，以前揭方式公然謾罵告訴人，除貶抑告訴人之人
      格尊嚴，致告訴人之名譽受有損害外，無濟於紛爭之解決
      ，實不足取；惟念其前無任何刑事犯罪紀錄，素行尚可，
      坦承犯行之犯後態度，兼衡其自述碩士畢業之智識程度、
      家庭經濟狀況小康（見108年度他字第4385號卷第39頁背
      面），暨其犯罪之動機、手段、目的、所生危害等一切情
      狀，量處被告如主文所示之刑，並諭知易服勞役之折算標
      準。
三、依刑事訴訟法第449條第2項、第450條第1項、第454條第2項
    ，逕以簡易判決處刑如主文。
四、如不服本判決，得自收受送達之日起20日內向本院提出上訴
    狀。
本案經檢察官黃翊雯起訴、檢察官黃嘉慧到庭執行職務。
中　　華　　民　　國　　110 　年　　2 　　月　　24　　日
                  新竹簡易庭  法  官  李毓華 
以上正本係照原本作成。
中　　華　　民　　國　　110 　年　　2 　　月　　24　　日
                              書記官  張懿中
附錄本案論罪科刑法條全文：
中華民國刑法第309條
（公然侮辱罪）
公然侮辱人者，處拘役或九千元以下罰金。
以強暴犯前項之罪者，處一年以下有期徒刑、拘役或一萬五千元
以下罰金。
   
附件:
臺灣新竹地方檢察署檢察官起訴書
                                     109年度偵字第7438號
　　被　　　告　王珮琪　男 52歲（民國56年7月9日生）
　　　　　　　          住新竹縣○○鎮○○路0段00號
　　　　　　　          居新竹縣○○市○○路0段000號2樓A
　　　　　　　          國民身分證統一編號：Z000000000號
    選任辯護人  蕭隆泉律師 
上列被告因妨害名譽案件，業經偵查終結，認宜提起公訴，茲將
犯罪事實及證據並所犯法條分敘如下：　
　　　　犯罪事實
一、王珮琪與馬文亨係鄰居，王珮琪認為馬文亨家中經常發出噪
    音，故時有糾紛。王珮琪竟於民國108年10月12日凌晨0時許
    ，在位於新竹縣○○市○○路0段000號即極品苑社區1樓，基於
    妨害名譽之犯意，於前揭不特定人皆可出入得共見共聞之公
    共場所，朝馬文亨辱罵「少那邊假君子，講那什麼屁話?我
    告訴你!你這種斯文敗類我看多了」、「你把我逼瘋了，我
    就把你打到爆為止」、「我會讓你和你的兒子付出代價、讓
    你們好看」等語足以貶損馬文亨之名譽。　　　
二、案經馬文亨訴由本署簽分偵辦。
　　　　證據並所犯法條
一、證據清單：
  ㈠被告王珮琪於偵查中之供述。
  ㈡證人即告訴人馬文亨於偵查中之證述。
  ㈢極品苑社區工作紀錄簿、警方密錄器光碟1片、本署勘驗筆錄
    。
二、核被告所為，係犯刑法第309條第1項公然侮辱罪嫌。至於告
    訴意旨認被告涉犯恐嚇罪嫌之部分：本件告訴人指稱被告恐
    嚇內容為：「我會讓你和你的兒子付出代價、讓你們好看」
    等語。惟被告縱有口出上開言語，其話語內容應僅係被告於
    承辦員警面前陳述不滿告訴人皆未改善家中噪音問題，表達
    欲追訴告訴人之民事、刑事責任，雖被告之言語有失理性，
    令告訴人感到不快，惟被告對告訴人所提出法律追訴之主張
    有無理由，係由司法機關依法審酌，尚非刑法第305條所稱
    之不法惡害通知。故本件告訴人所指訴被告行為，核與恐嚇
    罪之構成要件有間，而難以該罪相繩，告訴意旨容有誤會，
    惟此部分若構成犯罪，與上開起訴之公然侮辱部分屬同一社
    會事實之實質上一罪關係，故不另為不起訴處分，附此敘明
    。
三、依刑事訴訟法第251條第1項提起公訴。
　　此　致
臺灣新竹地方法院
中　　華　　民　　國　 109　　年　　8 　　月　　12　　日
                              檢  察  官  黃翊雯
告訴人接受本件不起訴處分書後得於十日內以書狀敘述不服之理
由，經原檢察官向臺灣高等檢察署檢察長聲請再議
本件正本證明與原本無異
中　　華　　民　　國　 109　　年　　8 　　月　　24　　日
                              書  記  官  劉儀芳　
參考法條：
中華民國刑法第309條
（公然侮辱罪）
公然侮辱人者，處拘役或 3 百元以下罰金。
以強暴犯前項之罪者，處 1 年以下有期徒刑、拘役或 5 百元以
下罰金。